# Hassan OULCAID

# Ingénieur DevOps Cloud junior

#### Coordonnées

Montreuil, France 06 50 37 76 08 hassan@oulcaid.com Disponibilité : Immédiat LinkedIn GitHub

#### **Objectif**

J'ai une grande motivation pour mon domaine qui se distingue par une évolution rapide, j'aime les challenges que ce domaine présente. Je suis rigoureux, je prends mes tâches très au sérieux. Je suis reconnu pour mon bon relationnel au sein d'une équipe motivée, et je m'intègre facilement. Le partage du savoir, et l'entraide sont des piliers importants de nos jours et surtout en rapport avec les nouvelles technologies. Mon objectif est de contribuer activement au succès de votre organisme en apportant mon expertise et mon engagement.

## **Formation**

2021 - 2023

Sup De Vinci - La défense Mastère DevOps/Cloud

2019 - 2020

IUT Créteil - Vitry - Vitry-sur-Seine LP Administration des Réseaux Multimédia

2017 - 2019

IUT Créteil - Vitry - Vitry-sur-Seine DUT Réseaux et Télécommunications

2014 - 2016

Institut ISTA – Maroc
DTS Télécommunications

# Expérience

Nov. 2021 – Oct. 2023

Ingénieur Infrastructure • Apprenti • Efficity

Mai 2019 - Sep. 2020

Technicien Service Client • Apprenti • Orange Business Service

- Responsable de la conception, du déploiement et de la maintenance de l'infrastructure informatique en utilisant les meilleures technologies ;
- Collaborer avec les équipes afin d'identifier les problèmes et créer des solutions pour l'architecture de l'infrastructure SI;
- Mettre en œuvre et améliorer le système de supervision et des alertes :
- Pilotage des tickets et suivi de l'avancement le bon fonctionnement du service clients;

#### Soft skills

Curiosité, Team work, Flexibilité, Prise d'initiative, Adaptabilité, Assiduité, Ponctualité, Aisance Relationnel, Esprit d'équipe/Autonomie, Proactivité, Orienté client, Force de proposition

### **Certifications**



Credly

#### Hard skills

Networking, Cloud; AWS, Azure, Helm, Kubernetes, GitOps, Docker, Linux, Prometheus, EKS, AKS, RKE, Gitlab, Troubleshooting, VMware, Openshift, Terraform, Ansible, Grafana, ArgoCD